臺灣臺南地方法院刑事判決
111年度易字第725號
公  訴  人  臺灣臺南地方檢察署檢察官
被      告  游景舜




上列被告因詐欺案件，經檢察官提起公訴（111年度偵字第7970
號、第9960號），被告於準備程序中為有罪之陳述，本院合議庭
裁定由受命法官獨任以簡式審判程序進行審理，判決如下：
    主  文
乙○○犯詐欺取財罪，處有期徒刑肆月，如易科罰金，以新臺幣壹
仟元折算壹日；又犯詐欺取財罪，處有期徒刑貳月，如易科罰金
，以新臺幣壹仟元折算壹日。應執行有期徒刑伍月，如易科罰金
，以新臺幣壹仟元折算壹日。緩刑貳年，並應按如附件所示內容
給付丙○○新臺幣拾捌萬元，給付甲○○新臺幣柒萬元。
    犯罪事實
一、乙○○明知自己並無仲介房屋買賣之意，竟意圖為自己不法之
    所有，基於詐欺取財之犯意，分為下列行為：
（一）於民國110年7月間某日，在臺南市永康區大同街某變電箱
      上，虛偽張貼出售臺南市○○區○○街00巷00號房屋（屋主凌
      志明將房屋登記在女兒凌雅慧名下）之廣告，待丙○○見該
      廣告而與其聯繫買屋事宜時，再以「游登傑」名義，假冒
      為東森房屋配合廠商德富不動產企業社之經紀營業員，佯
      稱可以協助斡旋云云，致丙○○誤信為真，於110年7月5日
      某時許，與乙○○簽立不動產買賣斡旋契約書，並於同年月
      10日13時許，在臺南市○市區○○○街00號2樓，交付新臺幣
      （下同）10萬元斡旋金予乙○○。嗣乙○○復承前犯意，又向
      丙○○謊稱：原屋主父親不想賣，必須再繳10萬元斡旋金，
      若談不成屋主會賠40萬元云云，致丙○○陷於錯誤，於同年
      11月10日19時40分許，在臺南市○○區○○街00號「85度C商
      店」，再交付10萬元斡旋金予乙○○。
（二）於111年1月間某日，在不詳道路上，虛偽張貼出售臺南市
      ○區○○路0段00巷0弄00號房屋（屋主為王啟敏）之廣告，
      待甲○○見該廣告而與其聯繫買屋事宜時，再以「游登傑」
      名義，假冒為南北不動產崇明加盟店之仲介人員，佯稱可
      以協助斡旋云云，致甲○○誤信為真，於111年1月25日16時
      30分許，在臺南市○區○○路○段00號「統一超商東森門市」
      ，與乙○○簽立房地產要約議價委託書，並交付5萬元斡旋
      金予乙○○。嗣乙○○復承前犯意，又向甲○○謊稱：應展示誠
      意追加斡旋金云云，致甲○○陷於錯誤，於同年月27日12時
      30分許，在臺南市○區○○路000○00號「統一超商北安門市
      」，重新簽訂房地產要約議價委託書，並再交付5萬元斡
      旋金予乙○○。
二、嗣經丙○○、甲○○發覺受騙報警處理，為警查悉上情。
三、案經丙○○、甲○○分別訴由臺南市政府警察局善化分局、第五
    分局報告臺灣臺南地方檢察署檢察官偵查起訴。
    理  由
壹、程序事項
    本件被告所犯者，均非死刑、無期徒刑、最輕本刑為3年以
    上有期徒刑之罪或高等法院管轄第一審案件，其於準備程序
    進行中，就被訴事實均為有罪之陳述，經法官告知簡式審判
    程序之旨，並聽取公訴人、被告之意見後，本院爰依刑事訴
    訟法第273條之1第1項之規定，裁定由受命法官獨任以簡式
    審判程序進行審理。
貳、實體事項 
一、上開犯罪事實業據被告坦承不諱，核與告訴人丙○○、甲○○、
    證人凌志明、王啟敏之陳、證述相符，復有東森房屋不動產
    買賣斡旋契約書、切結書、本票、土地建物查詢資料、異動
    索引查詢資料、售屋廣告照片、房地產要約議價委託書、南
    北不動產名片、通訊軟體對話截圖附卷可稽，足認被告之自
    白與事實相符，應可採信。本案事證明確，被告犯行堪可認
    定，應依法論科。
二、論罪科刑
（一）核被告所為，均係犯刑法第339條第1項之詐欺取財罪。被
      告詐騙丙○○、甲○○各2次，乃基於同一詐騙目的，於密切
      接近之時間實施詐騙，且侵害同一之法益，各行為之獨立
      性極為薄弱，應均屬接續犯，均為包括之一罪。
（二）被告所犯上開2罪，犯意各別、行為互殊，應予分論併罰。
（三）爰審酌被告不思循正當途徑，反以非法之方式獲取所需，
      法治觀念顯有偏差；兼衡被告之素行（前有因案經法院論
      罪科刑之紀錄，臺灣高等法院被告前案紀錄表附卷可查）
      、智識程度（高職學歷）、職業（物流業）、犯罪動機、
      目的及方法、家庭狀況（離婚，需要撫養一個未成年小孩
      ）、詐取之金額、與被害人之關係、於本院審理時坦認犯
      行之態度，以及被告業與被害人調解成立（本院111年度
      南司刑移調字第503號調解筆錄在卷可佐）等一切情狀，
      分別量處如主文所示之刑，併均諭知易科罰金之折算標準
      。
（四）按數罪併罰，分別宣告多數有期徒刑者，於各刑中之最長
      期以上，各刑合併之刑期以下，定其刑期，但不得逾30年
      ，刑法第51條第5款定有明文。乃因刑罰之科處，應以行
      為人之責任為基礎，考量人之生命有限，刑罰對被告造成
      之痛苦程度，係以刑度增加而生加乘效果，而非等比方式
      增加，如以實質累加方式執行，刑責恐將偏重過苛，不符
      現代刑事政策及刑罰之社會功能，故透過定應執行刑程式
      ，採限制加重原則，授權法官綜合斟酌被告犯罪行為之不
      法與罪責程度、各罪彼此間之關聯性（例如數罪犯罪時間
      、空間、各行為所侵害法益之專屬性或同一性、數罪對法
      益侵害之加重效應等）、數罪所反應被告人格特性與傾向
      、對被告施以矯正之必要性等，妥適裁量最終具體應實現
      之刑罰，以符罪責相當之要求（最高法院105年度台抗字
      第626號裁定意旨參照）。本院審酌被告所犯上開二罪之
      犯罪類型、時間，方式等情，定其應執行之刑如主文所示
      。
（五）被告未曾因故意犯罪受有期徒刑以上刑之宣告等事實，有
      上開臺灣高等法院被告前案紀錄表在卷可查，其因一時失
      慮，致罹刑典，事後坦承犯行，並與被害人調解成立，信
      其經此偵審程序及科刑之教訓，應能知所警惕而無再犯之
      虞，因認前開宣告之刑以暫不執行為適當，爰宣告緩刑2
      年。又為使被告深切記取教訓，並強化其法治觀念，使其
      於緩刑期內能深知警惕，避免再度犯罪，兼衡被告資力與
      被害人之權益，爰併依刑法第74條第2項第3款之規定，諭
      知被告應按如附件（即本院111年度南司刑移調字第503號
      調解筆錄）所示內容，給付被害人丙○○18萬元，給付被害
      人甲○○7萬元，以勵自新。
三、按犯罪所得，屬於犯罪行為人者，沒收之；但有特別規定者
    ，依其規定；宣告前二條之沒收或追徵，有過苛之虞、欠缺
    刑法上之重要性、犯罪所得價值低微，或為維持受宣告人生
    活條件之必要者，得不宣告或酌減之，刑法第38條之1第1項
    、第38條之2第2項，分別定有明文。查被告犯本案所詐得之
    金錢，固屬於被告，惟因被告於案發後已與被害人調解成立
    ，則若再宣告沒收被告之犯罪所得，對被告而言，將有過苛
    之虞，爰依刑法第38條之2第2項之規定，不予宣告沒收之。
據上論斷，依刑事訴訟法273條之1第1項、第299條第1項前段，
刑法第339條第1項、第41條第1項前段、第51條第5款、第74條第
1項第1款、第74條第2項第3款，刑法施行法第1條之1第1項，判
決如主文。
本案經檢察官蔡宗聖提起公訴，檢察官丁○○到庭執行職務。
中　　華　　民　　國　　111 　年　　8 　　月　　4 　　日
                  刑事第九庭  法   官 李俊彬
以上正本證明與原本無異。
如不服本判決應於收受本判決後20日內向本院提出上訴書狀，並
應敘述具體理由。其未敘述上訴理由者，應於上訴期間屆滿後20
日內向本院補提理由書狀（均須按他造當事人之人數附繕本）「
切勿逕送上級法院」。 
　　　　　　　　　　　　　　　書記官  李俊宏
中　　華　　民　　國　　111 　年　　8 　　月　　4 　　日
附錄本案論罪科刑法條：
中華民國刑法第339條
意圖為自己或第三人不法之所有，以詐術使人將本人或第三人之
物交付者，處五年以下有期徒刑、拘役或科或併科五十萬元以下
罰金。
以前項方法得財產上不法之利益或使第三人得之者，亦同。
前二項之未遂犯罰之。